臺灣彰化地方法院刑事簡易庭裁定
111年度秩字第24號
移送機關    彰化縣警察局彰化分局
被移送人    曾裕炫


上列被移送人因違反社會秩序維護法案件，經移送機關以中華民
國111年3月25日彰警分偵社字第111030號移送書移送審理，本院
裁定如下︰
    主  文
曾裕炫不罰。
    理  由
一、移送意旨略以：被移送人曾裕炫於民國111年3月13日下午6
    時17分許，在彰化縣○○市○○○○街00號，無正當理由攜帶具有
    殺傷力之砍刀、摺疊刀，業已影響公共安全及民眾安寧。因
    認被移送人涉有社會秩序維護法第63條第1項第1款等語。
二、按犯罪事實應依證據認定之，無證據不得認定犯罪事實，刑
    事訴訟法第154條第2項定有明文。又按法院受理違反社會秩
    序維護法案件，除社會秩序維護法有規定外，準用刑事訴訟
    法之規定；警察機關移請裁定之案件，該管簡易庭認為不應
    處罰為適當者，得逕為不罰之裁定，社會秩序維護法第92條
    、第45條第2項亦有明文規定。
三、經查：
　㈠被移送人坦承有持刀子站在家門口等語，核與證人廖家昌證
    稱：其應被移送人之要求，開車載被移送人之小孩到被移送
    人的家，卻看到被移送人拿1把刀站在門口等語相符，並有
    扣案砍刀、彈簧刀各1把，以及扣押筆錄、扣押物品收據、
    扣押物品目錄表各1件在卷可稽，足見被告確實有持刀1把站
    在家門口。至於移送意指雖主張被移送人係「同時」持扣案
    砍刀、摺疊刀，但證人廖家昌明確證稱被移送人僅持「1把
    刀」，且被移送人也僅是承認有持刀子站在家門口，但未明
    確供稱有「同時」持2把刀之行為，是以依現存證據，僅能
    認定被移送人係持扣案砍刀、摺疊刀其中1把刀站在家門口
    即彰化縣○○市○○○○街00號門口。
　㈡社會秩序維護法之立法目的，旨在維護公共秩序，確保社會
    安寧，此參照該法第1條規定甚明。是行為人攜帶具有殺傷
    力器械之行為，必須達到妨害公共秩序、擾亂社會安寧之程
    度，才落入社會秩序維護法規範之範疇。準此，被移送人持
    1把刀站在家門口一節固然可認定，但被移送人及證人廖家
    昌均稱被移送人係持刀站在「家門口」。則所謂「家門口」
    是指「大門前」或是「門口」？此部分陳述不明確。換言之
    ，所謂「家門口」如是指「門口」，則被移送人仍身在住家
    內，縱然被移送人有持刀之行為，但其在私人住處持刀之行
    為，並非社會秩序維護法所規範之範疇。既然被移送人及證
    人廖家昌此部分陳述不明確，又無其他證據足資證明被移送
    人係持刀站在大門前之公共場域，則依據罪疑惟輕原則，僅
    能認定被移送人仍身在住家內。
　㈢再者，參酌社會秩序維護法上開維護公共秩序，確保社會安
    寧之立法目的，則同法第63條第1項第1款規定無正當理由「
    攜帶」具有殺傷力之器械，所謂「攜帶」應指隨身持有、帶
    在身上而言，例如自甲地帶至乙地，因而於攜帶期間產生危
    害他人之風險而言。準此，被移送人供稱刀子是從住處內取
    出等語，又無證據證明扣案刀械是被移送人從上址住處以外
    之處所取出而攜帶至上址住處，應認扣案刀械是被移送人從
    上址住處內取出，而非被移送人從其他處所攜帶至上址住處
    。從而，被移送人本件所為即不符合上開規定「攜帶」之要
    件。
　㈣綜上所述，依照卷附現存證據，難以證明被移送人有持1把刀
    站在大門前之公共場域，亦不能證明被移送人有從其他處所
    攜帶扣案刀械至上址住處，自無從以社會秩序維護法第63條
    第1項第1款加以處罰，而應為不罰之諭知。
四、依社會秩序維護法第45條第2項，裁定如主文。 　
中　　華　　民　　國　　111 　年　　4 　　月　　29　　日
　　　　　　　　　刑事簡易庭    法　官  張琇涵
以上正本證明與原本無異。
如不服本裁定，應於裁定送達後 5 日內，向本院提出抗告狀。
中　　華　　民　　國　　111 　年　　4 　　月　　29　　日
                                書記官  潘佳欣